【裁判字號】    99,交易,291
【裁判日期】    991029
【裁判案由】    過失傷害
【裁判全文】
臺灣嘉義地方法院刑事判決             99年度交易字第291號
公  訴  人  臺灣嘉義地方法院檢察署檢察官
被      告  甲○○
上列被告因過失傷害案件，經檢察官提起公訴（99年度偵字第72
52號），被告於本院行準備程序時就被訴事實為有罪之陳述，經
本院改行簡式審判程序審理，判決如下：
    主  文
甲○○犯過失傷害罪，處有期徒刑肆月，如易科罰金，以新臺幣
壹仟元折算壹日。
    犯 罪 事 實
一、甲○○於民國99年7月5日下午，駕駛車牌號碼H7─5806號自
    用小客車，沿嘉義縣民雄鄉○○村○道3 號高速公路下平面
    道路，由南往北方向行駛，於同日晚間7 時40分許，行經上
    開路段與縣166號公路41公里500公尺處之交岔口時，其原應
    注意車輛行駛時之車前狀況，並隨時採取必要之安全措施，
    且應遵守燈光號誌，遇圓形紅燈號誌，不得進入路口，而依
    當時天候晴，夜間有照明，柏油路面乾燥無缺陷、無障礙物
    ，視距良好，又無不能注意之情事，其竟未停等紅燈貿然通
    過交岔路口，適有乙○○駕駛車牌號碼6302─VZ號自小客車
    搭載其子丙○○、羅志華，沿上開縣166 號公路，由西往東
    方向行駛至該交岔路口處，造成2 車發生碰撞，致乙○○受
    有頭部外傷併右側臉部撕裂傷、中央脊髓症候群、第3、4頸
    椎間盤突出併壓迫神經；致丙○○受有胸部及左肘部挫傷等
    傷害；致羅志華受有右側胸部頓挫傷之傷害。甲○○於肇事
    後，於員警據報前往告訴人就醫之醫院處理，尚不知何人肇
    事時，在場並承認為肇事者而接受裁判。
二、案經乙○○、丙○○、羅志華訴由嘉義縣警察局民雄分局報
    告臺灣嘉義地方法院檢察署檢察官偵查起訴。
    理  由
一、本件係經被告甲○○於準備程序當庭表示認罪，而經本院裁
    定以簡式審判程序加以審理，則依據刑事訴訟法第273條之2
    、同法第159條第2項之規定，不適用傳聞法則有關限制證據
    能力之相關規定，合先敘明。
二、上揭犯罪事實業據被告於審理時坦承不諱，核與告訴人乙○○、丙○○於警詢、偵訊時之證述，及告訴人羅志華於偵訊
    時之證述相符，復有道路交通事故現場圖、道路交通事故調
    查報告表各1 份、道路交通事故照片24張及財團法人嘉義基
    督教醫院診斷證明書3 張在卷可佐（見警卷第11至26、30至
    32頁）。足認被告自白與事實相符。
三、按汽車行駛時，駕駛人應注意車前狀況，並隨時採取必要之
    安全措施，道路交通安全規則第94條第3 項定有明文。又汽
    車行駛至交岔路口，其行進應遵守燈光號誌，遇圓形紅燈號
    誌，不得進入路口，道路交通安全規則第102條第1項第1 款
    、道路交通標誌標線號誌設置規則第206條第5 款定有明文。
    查被告係合法考領有駕駛執照之人，除為被告所自承外（見
    警卷卷第2頁），另有公路監理車籍查詢證號查詢汽車駕駛
    人影本1份在卷可佐（見本院卷第19之1頁），是其對於應遵
    守上開規定自應知之甚稔，且依卷附道路交通事故調查報告
    表所載，本件肇事當時係天候晴，夜間有照明，柏油路面乾
    燥無缺陷，無障礙物，視距良好等情狀，被告並無不能注意
    情事，詎仍疏未注意上開規定，因而肇事，足徵被告之駕車
    行為確有過失無疑。再告訴人乙○○受有頭部外傷併右側臉
    部撕裂傷、中央脊髓症候群、第3、4頸椎間盤突出併壓迫神
    經；丙○○受有胸部及左肘部挫傷等傷害；羅志華受有右側
    胸部頓挫傷之傷害，業如前述，故被告過失行為與告訴人3
    人之傷害結果間，顯具有相當因果關係。綜上所述，本案事
    證已臻明確，被告犯行，洵堪認定，應依法論科。
四、核被告所為，係犯刑法第284條第1項前段之過失傷害罪。被
    告以1過失行為致告訴人3人受有前揭傷害，為同種想像競合
    犯，應僅論以一罪。另被告肇事後，於員警據報前往告訴人
    就醫之醫院處理，尚不知何人肇事時，在場並承認為肇事者
    等情，有嘉義縣警察局道路交通事故肇事人自首情形紀錄表
    1 份在卷可參（見警卷第10頁），參以被告事後並未逃避本
    案偵查及審理程序，足認被告確符合自首之規定，爰依刑法
    第62條前段減輕其刑。爰審酌被告高職畢業之智識程度，前
    無任何犯罪前案紀錄，有臺灣高等法院被告前案紀錄表1 份
    在卷可佐，素行良好，其因上開過失致造成本件事故，及告
    訴人所受之傷勢、損害，被告犯後雖坦承犯行，然迄未與被
    害人家屬達成和解並予以賠償等一切情狀量處如主文所示之
    刑，並諭知易科罰金之折算標準。又檢察官對被告上開犯行
    雖具體求處有期徒刑8月，然按刑法第284條第1 項前段之過
    失傷害罪，其法定最高刑度為6 月以下有期徒刑，本院審酌
    刑法第57條各款所臚列情事，並考量被告犯罪情節、行為手
    段等情狀，認為科處如主文所示之刑即可達罰當其罪之目的
    ，檢察官此部分求刑尚有未恰，附此敘明。
據上論斷，應依刑事訴訟法第273條第1項、第299條第1項前段，
刑法第284條第1項前段、第55條前段、第62條前段、第41條第1
項前段，刑法施行法第1條之1第1項、第2項前段，判決如主文。
本案經檢察官邱美英到庭執行職務
中    華    民    國    99    年    10    月    29    日
                  刑事第五庭    法  官  啟夫
以上正本證明與原本無異。
如不服本判決應於收受判決後10日內向本院提出上訴書狀，並應
敘述具體理由；其未敘述上訴理由者，應於上訴期間屆滿後20日
內向本院補提理由書（均須按他造當事人之人數附繕本）「切勿
逕送上級法院」。告訴人或被害人如對於本判決不服者，應具備
理由請求檢察官上訴，其上訴期間之計算係以檢察官收受判決正
本之日期為準。
中    華    民    國    99    年    10    月    29    日
                                書記官  侯麗茹
附錄本判決論罪法條全文：
中華民國刑法第284條
（過失傷害罪）
因過失傷害人者，處 6 月以下有期徒刑、拘役或 5 百元以下罰
金，致重傷者，處 1 年以下有期徒刑、拘役或 5 百元以下罰金
。
從事業務之人，因業務上之過失傷害人者，處 1 年以下有期徒
刑、拘役或 1 千元以下罰金，致重傷者，處 3 年以下有期徒刑
、拘役或 2 千元以下罰金。

司法院資訊處製作；財團法人民間司法改革基金會備份。
